臺灣高等法院臺南分院刑事判決　　　　　　 九十一年度上訴字第九二一號　 孝股
　　上　訴　人　臺灣臺南地方法院檢察署檢察官
　　上　訴　人
　　即　被　告　己○○
右上訴人因誣告案件，不服臺灣臺南地方法院九十年度訴字第五八七號中華民國九十
一年六月二十七日第一審判決（起訴案號：臺灣臺南地方法院檢察署九十年度偵字第
一三五號），提起上訴，本院判決如左：
    主  文
上訴駁回。
    理  由
一、公訴意旨略以：被告己○○明知台灣台南地方法院法官甲○○，及台灣台南地方
    法院檢察署主任檢察官丁○○、戊○○等人並無涉嫌瀆職，僅因甲○○法官，於
    之前台灣台南地方法院八十四年度自字第五七六號妨害自由等案件，為該案被告
    己○○有罪之判決，於理由欄中記載「被告（指己○○）縱確與自訴人有男女關
    係，．．．亦非社會道德所能接受，及公序良俗所保障之正常婚姻關係，．．．
    （不能因）而主張（係）有故侵入他人．．．之住居所．．．。」之事實，而己○○自認其並無為如此之陳述，竟因而心生不滿，意圖使甲○○法官受刑事處分
    ，多次向本署誣指該法官涉嫌瀆職，嗣其告發甲○○法官中之一次，經本署檢察
    官丁○○以不起訴處分確定為由簽結，竟在毫無事實根據下，意圖使丁○○檢察
    官受刑事處分，指其明知甲○○法官為有罪之人，而無故不使其受追訴，涉嫌瀆
    職；而戊○○檢察官因承辦己○○告發丁○○檢察官瀆職案件，因認丁○○檢察
    官無犯罪實據而予簽結，己○○心有未甘，亦在毫無事實根據下，意圖使戊○○
    檢察官受刑事處分，指戊○○檢察官明知甲○○法官及丁○○檢察官為有罪之人
    ，而無故不使其受追訴，亦涉嫌瀆職，又分向本署誣指該二名檢察官涉嫌瀆職等
    語，因認被告己○○涉犯刑法第一百六十九條第一項之誣告罪嫌云云。
二、按犯罪事實應依證據認定之，無證據不得推定其犯罪事實；又不能證明被告犯罪
    者，即應諭知無罪之判決，刑事訴訟法第一百五十四條、第三百零一條第一項分
    別定有明文。又刑法第一百八十條第一項之誣告罪，以意圖他人受刑事或懲戒處
    分，向該管公務員誣告為構成要件，故該項犯罪，不特須指出其具體事實，足以
    使人受刑事或懲戒處分，且須明知其為虛偽，具有故意構陷之情形始能成立，如
    對於事實有所誤認，即缺乏此種意思條件，自難令負誣告責任。誣告罪之成立，
    以告訴人所訴被訴人之事實必須完全出於虛構為要件，若有出於誤會或懹疑有此
    事實而為申告，以致不能證明其所訴之事實為真實，縱被訴人不負刑責，而告訴
    人本缺乏誣告之故意，亦難成立誣告罪名。最高法院二十二年上字第三三六八號
    、四十四年台上字第八九二號判例意旨可資參照。再誣告罪之構成要件，首須意
    圖他人受刑事或懲戒處分，次須向該管公務員誣告。稱誣告即虛構事實進而申告
    他人犯罪而言，所謂虛構事實，係指明知無此事實而故意捏造者而言，如若出於
    誤信、誤解、誤認或懷疑有此事實，或對於其事實張大其詞，或資為其訟爭上之
    攻擊或防禦方法，或其目的在求判明是非曲直者，固均不得謂屬於誣告，即其所
    申告之事實，並非完全出於憑空捏造或尚全然無因，只以所訴事實，不能積極證
    明為虛偽或因證據不充分，致被誣人不受追訴處罰者，仍不得謂成立誣告罪，亦
    有最高法院八十三年度台上字第一九五九號判例意旨足參。
三、公訴人認被告涉犯前開犯行，無非係以：
  甲○○法官於前開判決理由中係以：被告（指己○○）「縱認」其確與自訴人（
    鄭榮專）有男女關係，亦非社會道德所能接受及公序良俗所保障之正當婚姻關係
    ，而主張其係「有故」侵入他人住宅，並以此認被告有不法侵入住宅之情事，是
    觀諸該判決理由係以「縱認」之字眼，顯見該判決旨在闡明就算有被告己○○所
    辯其進入住宅係與鄭榮專有男女關係之情事，亦不能以此為藉口認係有故侵入住
    宅，反之，如連男女關係均無，尤不能無故侵入他人住宅之意，且判決理由既係
    用「縱認」之字眼，顯屬假設之語氣，根本未就此部分為認定，乃被告己○○，
    不甘於該案件中被判有罪，竟連續多次以此為藉口，指控甲○○法官涉嫌瀆職，
    對於受理其告訴案件，經審究後認被告曾經不起處分確定而予簽結之丁○○及戊○○檢察官，則在毫無積極證據證明下，即遽指渠等係明知甲○○法官係有罪之
    人而無故不予追訴，並連續多次向本署申告上開三人瀆職犯行，其主觀上有使渠
    等受刑事追訴之意圖及犯意，客觀上有向本署誣告犯罪之行為，灼然甚明。
  被告在前述其指訴上述三人涉嫌瀆職之案件中，經詢以係以何犯罪事實申告該案
    之被告丁○○及戊○○檢察官時，答以係以渠等係明知甲○○法官係有罪之人無
    故不使其受追訴，嗣經本檢察官詢以有何證據證明渠等之犯罪時，則支吾其詞，
    顧左右而言他，顯見其明顯知悉並無證據證明上述三人犯罪，其指控上述三人無
    罪，係基於強烈欲使甲○○法官受刑事追訴之心理，並非有何可恃之證據等語。
    為其論罪之主要依據。
四、訊據被告己○○堅詞否認有何前開誣告之犯行。辯稱：伊僅係要向被害人甲○○
    拿文化派出所之報告書，因為伊是老百姓拿不到，所以請丁○○檢察官去調取；
    再八十八年度偵字第五七八四號甲○○職案件並非同一案件，丁○○檢察官竟
    予以簽結，顯有職之嫌；再戊○○主任檢察官未予撤銷丁○○檢察官八十八年
    度偵字第五七八四號偵查案件簽結之處分，因認戊○○主任檢察官涉有瀆職罪嫌
    ，因而分別告發被害人甲○○、丁○○及戊○○涉及瀆職罪嫌，並非誣告等語。
    經查：
（一）被告己○○於附表一至三所示時間，分向臺灣臺南地方法院檢察署及臺灣高等
      法院臺南分院檢察署分別告發被害人甲○○、丁○○及戊○○等人涉及瀆職等
      情，業據被告己○○於原審審理時自承不諱，並有附表所示各案卷宗在卷可稽
      ，被告己○○此部分自白與事實相符，堪以採信。
（二）觀之被告己○○於附表一至三所示時間歷次告發之內容所載：
  (甲)被害人甲○○部分：
    八十八年三月二十三日：台南地檢八十八年度他字第二九０號（嗣以八十八年
      度偵字第五四０八號不起訴處分確定）告發意旨：被告（甲○○）於民國八十
      四年十一月二十四日上午九時四十分審理八十四年度自字第五七六號妨害自由
      自訴案件時，未先訊問自訴代理人自訴要旨，即進行審判程序，有該日之「錄
      音口供」足資辨認與該件刑事卷宗存顯有不同，而認被告涉有瀆職罪嫌。
    八十八年四月二十日：台南地檢八十八年度他字第三九七號（嗣以八十八年度
      偵字第五七八四號簽結）告發意旨：被告於民國八十四年十一月二十四日上午
      九時四十分審理八十四年度自字第五七六號妨害自由自訴案件時，明知告發人
      自承未犯罪，且無警方（文化派出所）筆錄佐證自訴誣告之事實，以資辨認與
      審理筆錄所載「為何要闖入他家」、「能否和解」有違背，而認被告涉有瀆職
      罪嫌。
    八十八年八月九日：台南地檢八十八年年他字第七八九號（嗣以八十八年度偵
      字第一一四０七號不起訴處分確定）告發意旨：被告於民國八十四年十一月二
      十四日上午九時四十分審理八十四年度自字第五七六號妨害自由自訴案件時，
      審判筆錄記載自訴代理人言明：「若被告（指告發人）願意不再打擾『他』，
      我願助自訴人（鄭榮專）和解」，該審判筆錄所記載之「他」係指鄭榮專，然
      被告於判決中卻認定「他」係指鄭榮專之妻子及子女，且審查該案自訴證據既
      無警方（文化派出所）筆錄佐證事實，即判告發人有罪，涉有刑法第一百二十
      五條第一項第三款明知為無罪之人，而使其受處罰之罪嫌。
    八十八年十一月八日：台南地檢八十八年他字第一二一五號（嗣以以八十八年
      度偵字第一四八六八號不起訴處分確定）告發意旨：被告審理之台灣台南地方
      法院八十四年度自字第五七六號妨害自由案件，告發人並非「無故」侵入他人
      住宅，而係「有故」進入，被告率爾判決，違背客觀上應認為確實之定則，因
      認被告涉有瀆職罪嫌。
    八十八年十月八日：台南地檢八十八年他字第一０三八號（嗣經直接簽結）告
      發意旨：被告在台灣台南地方法院八十四年度自字第五七六號判決理由欄第三
      行記載業據自訴人指述明確，但法官沒有去調證據；且告發人是因他（鄭榮專
      ）下來出門才知道他妻子兒女在樓上，所以是有故侵入他人住宅，況告發人與
      自訴人（鄭榮專）亦沒有什麼感情；還有八十四年十一月二十四日上午九時四
      十分之筆錄，自訴代理人只是講若被告（指告發人）願意不再打擾他，我願助
      自訴人（鄭榮專）和解，並沒有「為於其內之妻子兒女」等語；因認被告涉有
      刑法第一百二十五條第一項第三款明知為無罪之人，而使其受處罰之罪嫌。
    八十八年十月二十七日：台南地檢八十八年他字第一一四三號（嗣經直接簽結
      ）告發意旨：在台灣台南地方法院八十四年度自字第五七六號案件中，自訴狀
      指述被告（指告發人）犯罪證據請向第一分局文化派出所調取被告（指告發人
      ）當日筆錄自明，與判決書裁判無故侵入之敘述，其審判程序已屬違法，因認
      被告涉有瀆職罪嫌。
    八十九年七月六日：台南地檢八十九年他字第八０八號（嗣經直接簽結）告發
      意旨：被告在審理台灣台南地方法院八十四年度自字第五七六號案件時，認事
      用法有違事實，採證有問題，被告未依自訴人指述採證，故於判決書內敘述告
      發人係因男女關係而侵入住宅，是陷害告發人入罪，因認被告涉有瀆職罪嫌。
    八十九年五月二十九日：台南地檢八十九年他字第六七二號（嗣經直接簽結）
      告發意旨：被告在審理台灣台南地方法院八十四年度自字第五七六號案件時，
      認為告發人與鄭榮專有男女關係而進入住宅，但告發人是以員工關係經過同意
      進去，因認被告涉有瀆職罪嫌。
    八十九年七月六日：台南地檢八十九年度他字第八０八號（嗣經直接簽結）此
      部分與相同。
    八十九年十一月十五日：台南地檢八十九年度他字第一二四四號（嗣經直接簽
      結）告發意旨：被告在台灣台南地方法院八十四年度自字第五七六號判決內述
      及，告發人有說是以其女友身份入內，實為錯誤，告發人絕無口出此言。又被
      告未將八十四年度自字第五七六號內有利於告發人之證據送交高分院，至於戊○○、丁○○則是明知甲○○是有罪之人，未將之起訴，因認三人涉有瀆職罪
      嫌。
    八十九年十一月二十四日：台南地檢八十九年他字第一二六八號（嗣經直接簽
      結）告發意旨：丁○○承辦八十八年度偵字第五七八四號與八十八年度偵字第
      五四０八號，認為是同一案件，若同一案件應是八十八年度他字第三九七號才
      是，因此她瀆職，八十九年度他字第六七二號，她以八十九年度偵字第六七二
      號發文為據，她仍認為同一案件，但不是。戊○○主任部分，在八十九年陳情
      戊○○主任的案件，不是我請求撤銷，是高檢撤銷的，另八十九年度陳字第八
      號，戊○○是被告，她怎可決行，是我去高分檢告戊○○瀆職的。八十九年度
      他字第一二一四號范文豪承辦，我聲請迴避，我沒有要告他，只是有疑問而已
      。甲○○法官八十四年度自字第五七六號判決內，說我是男女關係無故侵入住
      宅內，我沒有背於公序良俗，我已申告三人很多次，忘記了，我要乙○○○○
      迴避。
  (乙)被害人丁○○部分：
    八十八年十二月二十二日：丙○○○○八十八年度他字第七三三號（嗣經台南
      地檢八十九年陳字第五號簽結）申告內容：八十八年度偵字第五七八四號被告
      甲○○瀆職一案與八十八年度偵字第五四０八號瀆職一案，係不同一案件。顯
      然承辦檢察官丁○○有瀆職嫌疑。
    八十九年七月十日：台南地檢八十九年度他字第八四０號（嗣經直接簽結）告
      發意旨：丁○○認為八十八年度偵字第五七八四號與八十八年度偵字第五四０
      八號是同一案件，但我認為不是同一案件，我告丁○○瀆職。而戊○○部分，
      我認為她八十九年一月二十一日發文○九三九四號，而該案我是在高分檢告的
      ，而該案被告是戊○○，但八十九年三月九日一三五三三號函被告變成甲○○
      ，而決行是戊○○，而該案我認為由被告戊○○決行，涉嫌瀆職。
  (丙)被害人戊○○部分：
    八十九年一月二十七日：丙○○○○函轉台南地檢分八十九年度陳字第八號申
      告內容：戊○○說八十八年度偵字第五七八四號與八十八年度偵字第五四０八
      號是同一案件，她認定不對。
    八十九年七月十日：台南地檢八十九年度他字第八四０號（嗣經直接簽結）與
      (乙)相同。
（三）則綜觀前開被告告發法官甲○○、檢察官丁○○及主任檢察官戊○○之內容：
  (甲)甲○○法官部分：係認甲○○法官審理八十四年度自字第五七六號自訴人鄭榮專
    自訴被告己○○妨害自由一案，自訴狀載明向「文化派出所調取筆錄」之証據方
    法，而被告並未自承犯罪，且又係以自訴人員工身分經過同意進入，並非「無故
    」，乃甲○○法官未依自訴狀所載向「文化派出所調取筆錄」，即認被告「無故
    侵入住宅」而判決被告有罪，且又未訊問自訴代理人自訴要旨而為審判，其審判
    程序已有違法，為其告發之主要意旨。經查：
    按公訴人、自訴人及被告等訴訟之當事人雖均得聲請法院調查證據，惟認定犯
      罪事實所依憑證據之取捨及其證明力，仍屬事實審法院之職權，法院當審酌當
      事人聲請調查之證據與犯罪事實之認定是否具有關連性，是否足以影響事實之
      認定等相關情狀，而決定是否調查該項證據。果依調查證據所得，已足認定犯
      罪事實，而當事人聲請調查之證據與犯罪事實不具關連性，無從影響認定事實
      之結果，法院自無庸調查前開證據。本件被害人甲○○法官承辦被告己○○妨
      害自由一案，係以被告己○○於原審法院八十四年度自字第五七六號言詞辯論
      期日中所為供述，復參以自訴代理人指述案發當日情狀，即已足以認定被告己○○成立刑法第三百零六條無故侵入住宅罪名，此有原審八十四年度自字第五
      七六號判決及本院八十五年度上易字第七五號判決各一份附卷可稽，並經本院
      調取該刑事卷証核實。則甲○○法官未再調取「文化派出所」之筆錄，既屬其
      証據取捨之權限內，當無何職可言。本件被告以甲○○法官未依自訴狀所載
      調查証據，而認甲○○法官涉犯職，顯有誤會。惟原審法院八十四年度自字
      第五七六號妨害自由案件，自訴人鄭榮專於自訴狀確有載明「請求調閱文化派
      出所被告己○○筆錄」以資證明被告己○○妨害自由之犯行（見該刑事案原審
      卷第二頁反面），自難認被告己○○指稱「甲○○法官未調取文化派出所之筆
      錄，而予審判」等語，有何「虛構事實」而為誣告之情事。
    再查原審法院八十四年度自字第五七六號妨害自由案件八十四年十一月二十四
      日審判期日，自訴人鄭榮專曾委任蘇新竹律師擔任自訴代理人，並由自訴代理
      人陳述自訴要旨等情，有委任狀及審判筆錄一份，自訴人鄭榮專並未親自到庭
      陳述自訴要旨，亦有該審判筆錄可証；而按審判期日之訴訟程序，專以審判筆
      錄為證。被告雖指稱甲○○法官於該案審理時，未經訊問自訴代理人自訴要旨
      ，即進行審判程序，核與該日之審判筆錄不符。但查被告指稱此一事實，係認
      有該日之錄音帶可資佐証。惟該錄音帶事後因案件確定而經銷毀，無從調查，
      但亦難以此即認被告有「虛構事實」而行誣告之實。另依自訴人鄭榮專自訴狀
      所載「．．．被告（即己○○）趁六０號屋主打開大門之際，進入大門並無故
      潛入自訴人五八號屋內，當場為自訴人發覺。自訴人命被告出去，詎被告堅不
      離去．．」等語（見該刑事卷第二頁反面）。被告於該刑事案審理時，經訊及
      「認識鄭榮專」、「為何要闖入他家（即鄭榮專住處）」等情，被告辯稱「認
      識，他是僱主．．．」、「我是有按電鈴，我並非闖入他家，六十號大門打開
      了，我就進去，我以為我有事要與他講，所以我才進去，警察來時，我認為我
      未犯罪，為何要離開」等語（見該刑事案件原審卷第十二頁正面），足認當日
      被告確係因六十號大門打開之際而進入，事經鄭榮專發覺命被告出去，而為被
      告所拒，雖該當刑法第三百零六條之構成要件，但被告於該案之刑事案件審判
      時所為「被告係以自訴人員工身分經過同意進入，並非「無故」等語之抗辯，
      嗣並以此抗辯而為告發之意旨，亦難以此即認有何虛構事實之情事。
  (乙)丁○○檢察官、戊○○主任檢察官部分：依被告前開告發意旨所指，係認八十八
    年度偵字第五七八七號被告甲○○職一案與八十八年度偵字第五四０八號職
    一案並非同一案件，丁○○檢察官以同一案件而將八十八年度偵字第五四０八號
    簽結，戊○○主任檢察官未予撤銷丁○○檢察官之簽結，顯有職之嫌疑。
    按案件之構成，包括被告及犯罪事實兩種要素，而繫屬於數訴訟中之案件是否
      具有同一性，為同一案件，應依被告及犯罪事實是否均係同一而定。而被告是
      否同一，應以起訴狀所指為被告之人及其刑罰權對象是否同一為準；犯罪事實
      則係刑罰權之客觀對象，其個數應以刑罰權對象之客觀事實是否同一為準。而
      其認定則應依基本事實關係同一、訴之目的及侵害性行為內容等諸多學說及標
      準而為判斷，如被告與犯罪事實均係同一，縱為數訴之標的，仍不失為同一案
      件。查被告己○○係以被害人甲○○於承辦前開妨害自由案件中，審判程序有
      前開違失為由，屢次向乙○○○○提出告發，是被害人丁○○、戊○○先後均
      以被告己○○申告甲○○瀆職等犯行屬同一案件而予以不起訴或簽結處分，並
      無不當。被告己○○執此認被害人丁○○、戊○○等人明知被害人甲○○為有
      罪之人而拒絕追訴，進而告發被害人丁○○、戊○○二人瀆職等，雖有不當，
      但案件是否同一原為法律用語，實難期待一般民眾均能「依法律要件予以認定
      」，即從事審判工作之人員亦時有不同之看法；則被告雖以上開情詞而為告發
      ，應係誤解法律相關規定甚明。
    再查被告己○○向臺灣高等法院臺南分院檢察署告發戊○○主任檢察官就其申
      告甲○○法官前開審理缺失等情，認定係同一案件不當，經該署函轉請臺灣臺
      南地方法院檢察署查明函覆被告己○○，臺灣臺南地方法院檢察署另分八十九
      年度陳字第八號，由陳建年主任檢察官承辦，惟於函覆被告己○○時，因用印
      人員疏忽，於公文中決行之主任檢察官誤蓋為戊○○主任檢察官等情，業經台
      南地檢於九十年八月七日以南簡玲禮八九陳０００００八字第四二五五八號回
      函一份在卷可稽。依此，被告己○○於該案告發被害人戊○○涉嫌瀆職，然其
      收受之函覆公文卻因蓋印人員疏忽誤蓋戊○○主任檢察官決行，被告己○○因
      而有不當聯想，進而認被害人戊○○涉有不當行為，而告發被害人戊○○涉及
      瀆職罪嫌之舉，似非全然本於誣告之意，尚難以此認被告己○○就此部分涉有
      誣告罪嫌。
（四）檢察官上訴意旨雖以：被告己○○申告前開三位被害人時，檢察官曾於開庭時
      一再向被告解釋，其所申告之法官及檢察官之所為，並無職犯行，希望被告
      己○○於檢察官詳為說明後，能撤回告訴（即不再追究渠等刑責），然被告毫
      不置理，嗣再經檢察官告以被告己○○明知甲○○等實際並無職犯行，仍堅
      持告訴可能構成誣告，並詳為告知誣告罪之構成要件，仍堅持告訴，如何能認
      其無誣告之故意。又被告己○○經檢察官不厭其煩地向被告解釋，如何能認被
      告對前開被害人之申告，僅係對法律規定有所誤解等語。而被告於九十年三月
      十四日偵訊時，亦一再供稱「我要告到底，我沒有誣告」、「在八十九年他字
      第一二四四號、九十年偵字第一三五號錄音帶極清楚，甲○○漠視錄音帶存在
      ，之前我不知有錄音，所以前案才會被冤判，如果就本案件不起訴，我將繼續
      告」等語（見偵查卷第三十三頁）。但被告是否涉犯本件誣告罪嫌，應以其向
      該管檢察官告發時所持之理由為論罪之依據，而被告於附表所示之時間，所為
      之告發意旨既難認有何「虛構事實」之情事，或係對於法律相關規定之誤解，
      均如前述，縱令被告於本件檢察官偵查時一再辯稱「告到底」等語，亦僅係「
      事後之態度」，尚難以此即認被告於附表所示時間所為之告發有何「虛構事實
      」之誣告事實。
（五）綜上所述，被告己○○雖曾多次申告被害人甲○○、丁○○及戊○○等三人涉
      有瀆職犯行，然究告發之意旨，或無「虛構事實」之情事，或係對法律相關規
      定有所誤解而誤認被害人甲○○等人涉有瀆職罪嫌，又被告己○○本非修習法
      律之專業人士，其對前開法律理論有所不解，亦非不可想像之事，尚難認其本
      存誣告被害人甲○○等三人之故意，或有何虛構事實而為前開告發行為。雖其
      屢次告發之舉造成被害人甲○○等三人之困擾，有所不當，但尚難該當刑法第
      一百六十九條第一項誣告罪之構成要件。
（六）此外復查無其他積極證據足資證明被告確有公訴意旨所指誣告犯行，揆諸首開
      說明，犯罪尚屬不能證明。
五、末按當事人對於下級法院之判決有不服者，得上訴於上級法院，固為刑事訴訟法
    第三百四十四條第一項所明定。但刑事被告之上訴，自以受有不利益之裁判，為
    求自己利益起見請求救濟者，方得為之，若原判決並未論罪科刑，即無不利益之
    可言，自不得上訴，最高法院二十年上字第一二四一號判例意旨可資參照。查原
    審既以「不能証明被告犯罪」，而為被告無罪之判決，揆諸上開最高法院判例意
    旨，被告即不得就原審所為無罪之判決上訴，從而本件被告之上訴，於法尚有未
    合。
六、原審以不能証明被告犯罪，而為被告無罪判決之諭知。本院經核原判決認事用法
    ，並無不合。檢察官上訴意旨猶執前詞，指摘原判決不當，為無理由；另被告之
    上訴，於法亦有未合，均應予駁回。
據上論結，應依刑事訴訟法第三百六十八條、第三百六十七條，判決如主文。
本案經檢察官吳忠賢到庭執行職務。
中      華      民      國    九十一    年      十      月      九      日
                                     臺灣高等法院臺南分院刑事第五庭
                                             審判長法官  鄭  文  肅
               法官  王  浦  傑
                                                   法官  陳  珍  如
右正本證明與原本無異。
檢察官如不服本判決，應於判決送達後十日內向本院提出上訴狀，其未敘述理由者並
應於提出上訴狀後十日內向本院補提理由書（應附繕本)。
被告不得上訴。
                                              法院書記官  周  美  莉
中      華      民      國    九十一     年      十     月      九      日
附表一：
被告己○○告發被害人甲○○瀆職部分：
一、八十八年三月二十三日：台南地檢八十八年度他字第二九０號（嗣以八十八年度
    偵字第五四０八號不起訴處分確定）
二、八十八年四月二十日：台南地檢八十八年度他字第三九七號（嗣以八十八年度偵
    字第五七八四號簽結）
三、八十八年八月九日：台南地檢八十八年年他字第七八九號（嗣以八十八年度偵字
    第一一四０七號不起訴處分確定）
四、八十八年十一月八日：台南地檢八十八年他字第一二一五號（嗣以以八十八年度
    偵字第一四八六八號不起訴處分確定）
五、八十八年十月八日：台南地檢八十八年他字第一０三八號（嗣經直接簽結）
六、八十八年十月二十七日：台南地檢八十八年他字第一一四三號（嗣經直接簽結）
七、八十九年七月六日：台南地檢八十九年他字第八０八號（嗣經直接簽結）
八、八十九年五月二十九日：台南地檢八十九年他字第六七二號（嗣經直接簽結）
九、八十九年七月六日：台南地檢八十九年度他字第八０八號（嗣經直接簽結）
十、八十九年十一月十五日：台南地檢八十九年度他字第一二四四號（嗣經直接簽結
    ）
十一、八十九年十一月二十四日：台南地檢八十九年他字第一二六八號（嗣經直接簽
      結）
附表二被告己○○告發被害人丁○○瀆職部分：
一、八十八年十二月二十二日：丙○○○○八十八年度他字第七三三號（嗣經台南地
    檢八十九年陳字第五號簽結）
二、八十九年七月十日：台南地檢八十九年度他字第八四０號（嗣經直接簽結）
附表三：被告己○○告發被害人戊○○瀆職部分：
一、八十九年一月二十七日：丙○○○○函轉台南地檢分八十九年度陳字第八號
二、八十九年七月十日：台南地檢八十九年度他字第八四０號（嗣經直接簽結）
